【裁判字號】    98,抗,238
【裁判日期】    980507
【裁判案由】    發還擔保金
【裁判全文】
臺灣高等法院臺中分院民事裁定           98年度抗字第238號
抗  告  人
即 聲請 人  甲○○
相  對  人  乙○○
            戊○○
            丁○○
            丙○○
上列抗告人即聲請人聲請發還擔保金事件，不服臺灣彰化地方法
院98年度聲字第185 號98年3 月31日第一審裁定，提起抗告，本
院裁定如下：
    主  文
原裁定廢棄。
抗告人於台灣彰化地方法院97年度存字第225號所提存之擔保金
新台幣柒拾萬元准予發還。
聲請及抗告費訴訟用相對人負擔。
    理  由
一本件抗告人向原審聲請意旨略以：伊與相對人間假扣押事件，
  抗告人前遵原審法院97年度裁全字第376 號民事假扣押裁定，
  曾提供新臺幣70萬元作為擔保金，經原審法院以97年度存字第
  225號提存事件提存後，即聲請就相對人之財產實施假扣押強
  制執行，並由原審法院以97年度執全字第219號假扣押強制執
  行事件受理在案。茲因抗告人已撤銷假扣押並撤回假扣押強制
  執行，且已定20日以上期間通知受擔保利益人即相對人行使權
  利而未行使，爰請求准予發還擔保金等語，並提出假扣押裁定
  、提存書、存證信函暨掛號郵件收件回執等為證。原審以本件
  抗告人於撤銷假扣押並撤回假扣押強制執行後，固曾於98年1
  月15日以存證信函催告相對人於20日以上之期間行使權利，並
  據其提出存證信函及掛號回執為證。惟查，上開催告信函就相
  對人乙○○及戊○○之送達地址並非渠等之戶籍住所地，且代
  收人為第三人吳榮輝，亦非渠等相對人之受僱人或同居之親屬
  ，此有抗告人提出之掛號回執及戶籍資料在卷可稽，其送達顯
  非合法，另相對人丁○○部分則未據聲請人提出回執資料足資
  佐證已合法送達，是上開催告信函並未合法送達相對人，故抗
  告人通知相對人行使權利之意思表示並未到達相對人，因此不
  生催告之效力，自與上開規定所稱已定20日以上之期間催告或
  通知受擔保利益人即相對人行使權利，而相對人未為行使之要
  件不符，裁定駁回其聲請，抗告人不服，提起抗告。
二經查：
 1.按戶籍地址僅係依戶籍法所為之登記事項，並非認定住所之
   唯一標準，最高法院93年度台抗字第393號及94年度台抗字第
   687號裁定參照。
 2.原裁定認催告信函就相對人乙○○及戊○○之送達地址，並
   非渠等之戶籍所在地。惟抗告人與相對人就假扣押之本案案
   件，經臺灣彰化地方法院97年度訴字第203號判決確定，該判
   決就乙○○部分，以「彰化市○○○街62巷2號」為住所地（
   有該判決書影本為證）。另就戊○○部分，乙○○與戊○○
   為夫妻，乙○○於97年4月1日應訴時，亦自承戊○○戶籍雖
   在鹿港，但與其同住，均居住在「彰化市○○○街62巷2號」
   。台灣彰化地方法院爰依乙○○之地址，傳訊戊○○到庭，
   戊○○並於97年4月22日到庭陳述無誤（有該筆錄可證）。嗣
   戊○○因涉嫌偽造有價證券，經本院97年度上訴字第3027號
   刑事判決駁回其上訴，判決書亦載明其居所地為「彰化市○
   ○○街62巷2號」（亦有該判決書影本可證）。可見彰化縣彰
   化市○○○街62巷2號確為乙○○、戊○○住所地，即為其應
   送達處所。又抗告人催告乙○○、戊○○行使權利之存證信
   函，係由吳榮輝代收，吳榮輝既在彰化縣彰化市○○○街62
   巷2號收受該存證信函，吳榮輝即應係乙○○、戊○○之同居
   人或受僱人，尚無法認定吳榮輝代收存證信函為不合法之送
   達。
 3.原裁定再認催告信函就相對人丁○○並未提出回執資料足資
   佐證已合法送達，惟掛號郵件回執，可能因郵務人員疏漏或
   抗告人遺失，抗告人雖無法提出回執，但依據郵局存證信函
   之編號、日期，以及掛號函件執據上之號碼，向郵局查詢國
   內快捷、包裹、掛號郵件顯示抗告人寄予丁○○之信函，於
   98年5月15日運輸途中、於16日交稽查、於17日再投，最後終
   於19日投遞成功，並據抗告人提出「國內快捷、包裹、掛號
   查詢單」為證，足茲證明抗告人曾行催告丁○○行使權利之
   事實，尚難僅因郵務人員疏未將回執卡遞回抗告人或抗告人
   遺失回執卡，即認未合法送達。
三抗告意旨執上開爭點，指摘原裁定不當，為有理由，原裁定應
  予廢棄，爰由本院裁定如主文第二項所示。
據上論結，依民事訴訟法第492 條、第95條、第78條、第85條第
1項前段裁定如主文。
中    華    民    國    98    年    5     月    7     日
                  民事第四庭    審判長法  官  陳蘇宗
                                      法  官  李寶堂
                                      法  官  黃永祥
以上正本係照原本作成。
再為抗告應以適用法規顯有錯誤為理由。
如提起再抗告者應於裁定送達後十日內向本院提出抗告理由狀（
須按照他造人數附具繕本）並繳納抗告裁判費新臺幣壹仟元，同
時委任律師或具有律師資格之關係人為代理人。
                                      書記官  陳信和
中    華    民    國    98    年    5     月    7     日
                                                      Ｖ


司法院資訊處製作；財團法人民間司法改革基金會備份。
